臺灣高雄地方法院刑事判決　　　　　 　94年度簡上字第956號
上　訴　人　丙○○
即　被　告
上列上訴人因傷害案件，不服本院高雄簡易庭94年度簡字第5787
號中華民國94年10月13日第一審判決（聲請簡易判決處刑案號：
94年度偵字第17253 號）提起上訴，被告於本院審理時為有罪之
陳述，經本院裁定以簡式審判程序審理，本院合議庭第二審判決
如下：
    主  文
上訴駁回。
丙○○緩刑貳年。
    事  實
一、丙○○於民國九十四年六月二十七日晚上九時三十五分許，
    在高雄市新興區○○○路六六之六五號一二樓頂樓鴿舍內，
    因鴿舍拆除問題，與甲○○發生爭執，雙方旋即發生拉扯衝
    突，丙○○竟基於傷害之犯意，徒手毆打甲○○，並推甲○
    ○之身體去撞鴿舍，致其受有右手上臂零點七乘以零點三公
    分擦傷、右手肘上一乘以零點二公分擦傷、右手臂下一點五
    乘以零點二公分擦傷、右小腿後二處擦傷各二點五乘以零點
    二公分及零點五乘以零點二公分、右小腿後瘀青二點零乘以
    一點零公分、右膝上擦傷二點零乘以零點二公分、右手中指
    擦傷零點五乘以零點一公分等傷害，而丙○○亦因而受有腹
    部刺傷之傷害（丙○○未提起告訴）。
二、案經甲○○訴由高雄市政府警察局新興分局報請臺灣高雄地
    方法院檢察署檢察官偵辦後，聲請逕以簡易判決處刑。
    理  由
一、上開事實業據被告丙○○於本院審理時坦承不諱，核與證人
    甲○○之指述情節大致相符，且有高雄市立聯合醫院九十四
    年六月二十七日診斷證明書及和解書各一紙附卷可佐，被告
    之自白已有相當之補強證據，本案事證業臻明確，被告之犯
    行洵堪認定，應依法論科。
二、核被告所為，係犯刑法第二百七十七條第一項之傷害罪。原
    審審酌被告不思以理性、和平之手段與態度解決紛爭，使用
    暴力致使告訴人受有傷害，及被告否認犯行，與告訴人所受
    傷勢程度等情狀，依刑事訴訟法第四百四十九條第一項，刑
    法第二百七十七條第一項、第四十一條第一項前段，罰金罰
    鍰提高標準條例第一條前段、第二條，逕以簡易判決量處被
    告拘役五十日，併諭知如易科罰金，以銀元三百元折算一日
    ，認事用法均無違誤，量刑亦稱妥適，被告空言上訴指摘原
    審判決不當，為無理由，應予駁回。末查，被告前未曾受有
    期徒刑以上刑之宣告，有卷附臺灣高等法院被告前案紀錄表
    一份可按，其因雙方爭吵，一時失慮，偶罹刑典，且於本院
    審理時坦承犯行，與告訴人達成和解，有和解書一份在卷可
    查，其經此偵審程序及刑之宣告後，當能知所警惕，信無再
    犯之虞，本院認以暫不執行其刑為適當，爰諭知緩刑二年，
    以啟自新。
據上論斷，依刑事訴訟法第四百五十五條之一第一項、第三項、
、第三百六十四條、第二百七十三條、第三百六十八條，刑法第
七十四條第一款，判決如主文。
本案經檢察官乙○○到庭執行職務。
中　　華　　民　　國　　94　　年　　12　　月　　29　　日
　　              鳳山刑事第一庭  審判長法  官  陳志銘
    　　                                法　官  林芳華
        　　                            法　官  林勇如
以上正本證明與原本無異。
不得上訴。
中　　華　　民　　國　　94　　年　　12　　月　　29　　日
　　　　　　　　　　　　　　　　　　　　書記官  許雅惠
附錄本案所犯法條：
刑法第277條第1項
傷害人之身體或健康者，處3 年以下有期徒刑、拘役或1 千元以
下罰金。
